【裁判字號】    90,上易,551
【裁判日期】    900619
【裁判案由】    竊盜
【裁判全文】
臺灣高等法院臺南分院刑事判決            九十年度上易字第五五一號  Ｇ
      上  訴  人
      即  被  告  甲  ○  ○
右上訴人因竊盜案件，不服臺灣雲林地方法院八十九年度易字第九五四號中華民國八
十九年十二月二十八日第一審判決（起訴案號：臺灣雲林地方法院檢察署八十九年度
偵字第二二六七號），提起上訴，本院判決如左：
      主      文
原判決撤銷。
甲○○連續竊盜，累犯，處有期徒刑拾月。
      事      實
甲○○曾於民國（下同）八十六年間，先後犯麻醉藥品管理條例及竊盜二罪，依序分
別經臺灣板橋地方法院及臺灣高等法院，各判處有期徒刑六月、及有期徒刑二年，並
定應執行刑為有期徒刑二年二月確定，發監執行後於八十七年五月間假釋出獄，並於
八十八年六月六日保護管束期滿，視為已執行完畢，猶不知悔改，復基於意圖為自己
不法所有之概括犯意，連續於八十九年五月九日上午六時許，及同日下午四時五十分
許，先後在雲林縣褒忠鄉○○路一二三巷十六之六號前，及雲林縣臺西鄉光華村一０
一號前，先破壞機車鎖頭後，再以自製開啟鎖頭工具抵住卡榫開啟電路之方式，分別
竊取高俊雄所有車牌ＤＦＴ─０六二號輕機車，及林訓所有車牌ＭＫＡ─二三八號重
機車各一輛，得手後留供己用，並為躲避追查，復將所竊取之車牌ＤＦＴ─０六二號
機車車牌拆下，改懸掛在車牌ＭＫＡ─二三八號（引擎號碼四ＤＭ─０三一０二三號
）重機車車身上，ＭＫＡ─二三八號車牌，則棄置於不詳處所，嗣於同年月二十六日
下午八時許，出借予知情之乙○○（收受贓物部分業經原審判處罪刑確定）騎用後，
迄同年月二十九日下午十二時四十五分許，始為警在雲林縣口湖鄉○○村○○路一四
六號後方，查扣得該失竊懸掛ＤＦＴ─０六二號車牌，而卻屬車牌ＭＫＡ─二三八號
車身之重機車一輛，及甲○○所有交乙○○使用之自製開啟鎖頭工具六角空心板手一
支。案經雲林縣警察局北港分局移送臺灣雲林地方法院檢察署檢察官偵查起訴。
      理      由
一、訊據上訴人即被告甲○○，矢口否認有何竊盜之犯行，並辯稱：扣案之六角板手
    ，雖係其借予乙○○使用，然系爭二輛機車均非其所竊，經警查獲之機車亦非其
    借予乙○○騎用，而係乙○○與綽號「元章」之不詳姓名男子，在其住處互換騎
    用而來，乙○○指係其所出借而得，實係因其欠乙○○錢未償而遭誣陷云云。然
    查車牌ＤＦＴ─０六二號輕機車係被害人高俊雄所有，車牌ＭＫＡ─二三八號重
    機車係被害人林訓所有，該二機車依序各於八十九年五月九日上午六時許，及同
    日下午四時五十分許，先後在雲林縣褒忠鄉○○路一二三巷十六之六號前，及雲
    林縣臺西鄉光華村一０一號前失竊，尋獲之機車鎖頭已被破壞，須以自製開啟鎖
    頭發動，並已改懸掛ＤＦＴ─０六二號車牌等情，亦據被害人高俊雄之岳母丁○
    ○、被害人林訓之妻戊○○，分別在警訊中供述甚詳，並有車輛失竊資料查詢表
    、贓物領據各二件、機車照片一張附於警卷足稽，及查獲之六角板手一支扣案為
    憑，是該二輛機車確有失竊至明。次查經警查扣懸掛ＤＦＴ─０六二號車牌，而
    卻屬車牌ＭＫＡ─二三八號車身之重機車一輛，確係被告借予乙○○騎用，不惟
    已迭據原審同案被告呂孟章在歷次偵審中供述不移，並據被告迭自承確有借扣案
    之六角板手一支予乙○○使用無訛，再參諸原審同案被告乙○○在偵查中供稱：
    「因機車他交給我時，鎖就被挖空了無法正常啟動，所以必須用螺絲起子來啟動
    ，該起子是他交給我的」，及在原審供稱：「機車及六角板手都是被告甲○○交
    給他的，因為甲○○欠伊二、三千元，伊不會為了二、三千元而誣陷甲○○」各
    等語，苟該被警查扣之機車係綽號「元章」之不詳姓名男子，與乙○○交換機車
    而得，則該綽號「元章」者既得以啟動該機車騎來被告住處，自已有啟動該機車
    之工具堪用，又何需被告再出借六角板手予乙○○憑供啟動機車，況被告在警訊
    、偵查中及本院審理時所供稱：為警查扣之機車係綽號「元章」之不詳姓名男子
    ，騎至其家裡與乙○○之機車換騎而來，丙○○知情云者乙情，非惟已為原審同
    案被告乙○○所堅詞否認，亦據證人丙○○在本院證稱不知該情明確在卷，顯見
    該為警查扣之機車，應係被告連同扣案之六角板手同時出借予乙○○騎用無疑。
    又該為警查扣之機車，既係被告持交乙○○騎用，且車牌與車身又分屬二輛機車
    所有，該二輛機車復均有失竊，而有如前述，亦足認該二輛機車均係被告所竊取
    無疑，否則其又何來二輛機車之車身及車牌之理。綜上足認被告所辯前詞，要屬
    畏罪避重就輕之飾詞，無足取信。本件事證已臻明確，被告之犯行洵堪認定，應
    予依法論科。
二、核被告所為係犯刑法第三百二十條第一項之竊盜罪。其先後二次竊盜犯行，時間
    緊接，犯罪構成要件相同，顯係基於概括犯意反覆為之，應依連續犯規定以一罪
    論，並依法加重其刑。又其曾有前開犯罪事實欄所載之犯罪前科，不惟已為其所
    自承，並有其刑案資料查註紀錄表存卷足稽，其於有期徒刑執行完畢後五年內再
    犯本罪，為累犯，應依法遞加重其刑。原審據予論罪科刑，固非無見。惟查原判
    決於主文欄漏未載明「連續」字樣已有疏漏；且原判決認定被告累犯前科之執行
    完畢日期，係八十六年十月二十八日，亦與事實不符；另扣案之自製開啟鎖頭工
    具六角空心板手一支，雖係被告所有交乙○○使用之物，然並無積極證據證明係
    供被告行竊機車所用，乃原判決併予宣告沒收，同有未當。被告上訴意旨，否認
    犯罪，指摘原判決不當，雖無足取；惟原判決既有可議，自應由本院將原判決予
    以撤銷改判。爰審酌被告有多次犯罪前科，品行不端，且犯後猶否認犯罪，推諉
    塞責，態度不佳，及其犯罪之動機、目的、方法、所生危害等一切情狀，仍對其
    量處有期徒刑十月，以資懲儆。至扣案之自製開啟鎖頭工具六角空心板手一支，
    雖係被告所有交予乙○○使用，然並無積極證據證明係供被告行竊機車所用之物
    ，爰不併予宣告沒收。
三、據上論斷，應依刑事訴訟法第三百六十九條第一項前段、第三百六十四條、第二
    百九十九條第一項前段，刑法第五十六條、第三百二十條第一項、第四十七條，
    罰金罰鍰提高標準條例第一條前段，判決如主文。
本案經檢察官林炎昇到庭執行職務。
中    華    民    國      九十      年      六      月        十九      日
                                  臺灣高等法院臺南分院刑事第二庭
                                      審判長法官  游    明    仁
                                            法官  蘇    重    信
                                            法官  林    永    茂
右正本證明與原本無異。
不得上訴。
                                      法院書記官  楊    清    旺
中    華    民    國      九十      年      六      月        二十      日
附錄：本判決論罪科刑法條
中華民國刑法第三百二十條第一項
 (普通竊盜罪、竊佔罪)
意圖為自己或第三人不法之所有，而竊取他人之動產者，為竊盜罪，處五年以下有期
徒刑、拘役或五百元以下罰金。


司法院資訊處製作；財團法人民間司法改革基金會備份。
